【裁判字號】    90,上易,2488
【裁判日期】    901019
【裁判案由】    賭博
【裁判全文】
臺灣高等法院刑事判決                        九十年度上易字第二四八八號
    上  訴  人
    即  被  告  乙○○
右列上訴人等因賭博案件，不服台灣桃園地方法院八十九年度易字第三００二號，中
華民國九十年五月十五日第一審判決 (起訴案號：八十九年度偵字第一五七六二號)
，提起上訴，本院判決如左：
    主  文
上訴駁回。
乙○○緩刑參年。
    事  實
一、乙○○基於藉賭博營生為業之犯意，自民國八十九年十月二日起，在桃園縣桃園
    市○○路一六一號之公眾得出入場所，經營「好彩頭電子遊藝場」，並分別於八
    十九年十月十一日、十二日，雇用同有犯意聯絡之丙○○、甲○○二人（以上二
    人均經判決確定）於上開遊藝場擔任外場人員，負責接送賭客、在外把風與支付
    賭客兌換獎金之工作，另雇用同有犯意聯絡之姓名年籍不詳之成年女子三人，擔
    任為賭客開分、洗分工作。以該遊藝場內擺設之電動機具「雙魚座２」四十台，
    與不特定之賭客賭博財物。其方式為賭客每繳新台幣（下同）一千元可開一千分
    ，賭客可在機具押不等之倍數，如押中則可得分，累計至一定之分數，即可以每
    一分對一元之比例向開分小姐表示洗分結束，再由開分小姐聯絡場外之甲○○兌
    換同額現金。迄至同年月十四日凌晨一時許，為桃園縣警察局桃園分局埔子派出
    所派警喬裝賭客前往取締，經警員林煜為、王祥逢分別向甲○○兌換得一千六百
    元、四千元後，聯絡支援警力前往上址查獲，當場並扣得電動玩具機臺「雙魚座
    ２」四十臺（含ＩＣ板四十片），並於現金兌換處即甲○○身上扣得賭資新臺幣
    一萬二千五百元（含警員兌換之賭資共計一萬八千一百元）。
二、案經桃園縣警察局桃園分局報請臺灣桃園地方法院檢察署檢察官偵查起訴。
    理  由
一、訊據上訴人即被告乙○○固坦承有於上開時、地經營「好彩頭電子遊藝場」，並
    僱請甲○○、丙○○為外場工作人員等情屬實，惟矢口否認有賭博犯行，均辯稱
    ：該遊藝場並無洗分兌換現金之情，最後賭客若有積分只能放棄，不可兌換金錢
    云云，被告甲○○並辯稱：並未兌換現金予警員云云。經查：
  (一)被告所經營之「好彩頭電子遊藝場」，內擺設有電動遊樂機具「雙魚座２」四十
    台，供消費者把玩，每人需先支付最低消費額一千元，開一千分，賭客可在機具
    押不等之倍數，如押中則可得分，累計至一定之分數，即可以每一分對一元之比
    例向開分小姐表示洗分結束，再由開分小姐聯絡場外之甲○○兌換同額現金等情
    ，業據當場查獲之警員林煜為、王祥逢分別於偵查及原審審理中證述明確，並有
    該二位警員所製作之報告書各一份翔實記載附卷可參（偵查卷第十九、二十頁）
    ，堪認該遊藝場所提供之雙魚座第二代電動玩具機台均係依不確定之機率決定財
    物歸屬，具有射倖性，顯係供賭博之用，並可洗分兌換現金無訛。被告空言否認
    ，顯係卸責脫罪之詞，不足採信。
  (二)再者，欲進入上開遊藝場其內，尚須查對身分證、健保卡以查驗身份，且需由專
    人帶領始得進入，以避免便衣刑警臨檢等情，亦據被告及甲○○、丙○○三人於
    偵查及原審法院審中供陳無訛，核與證人即查獲之警員、林煜為、王祥逢分別證
    述之情節相符；則上開遊藝場大門深鎖、門禁森嚴，復未懸掛招牌，欲進入其內
    尚須專人帶領並查驗身份，有專人接送賭客，更闢有隱密後門供賭客及工作人員
    逃避查緝，此與經營一般娛樂性遊藝場所大肆公開以廣告招攬生意者異，所辯
    無賭博犯行，已難採信。再稽之「好彩頭電子遊藝場」之最低消費額高達一千元
    ，業據被告自承明確，而被告等卻又辯稱：賭客押中倍數所累積之積分，只能放
    棄，不能兌換金錢，衡情已有違常理，且倘若如此，一般賭客在此「娛樂」之代
    價未免太高？
  (三)又查被告經營「好彩頭電子遊藝場」所擺設充為賭博器具之電動機台多達四十台
    ，並僱用工作人員即同案被告甲○○、丙○○及不詳姓名之開分小姐三人在現場
    擔任工作人員，分別負責擔任外場人員，負責接送賭客、在外把風、為賭客開分
    、洗分及兌換現金等工作，又該遊藝場營業時間為二十四小時，每日可賺取約一
    萬元之利潤等情，復據被告所自承無訛，換算渠每月可淨收約三十萬元之暴利，
    頗具經營規模。復查，上開遊藝場工作人員即原審同案被告丙○○、甲○○等人
    於該遊藝場開業期間均專職受僱於被告領取月薪，足認渠等係賴該賭博電玩店為
    謀取生活之資之主要憑藉，自均係以賭博為常業，且被告與甲○○、丙○○及另
    三名不詳女子間，均有犯意連絡及行為分擔甚明。至於被告雖均辯稱：另有職業
    ，並非以賭博為常業云云。惟按，刑法上規定之常業罪，只需有賴某種犯罪為業
    之意思，而有事實上之表現為已足，不以藉該犯罪為唯一生存者為必要，縱令尚
    有其他職業，亦無礙成立常業罪（最高法院七十四年度台上字第六五五一號判決
    、八十二年度第一次刑事庭會議決議參照）。是被告所辯，亦無足採。此外復有
    照片十四張及前述之電動賭博機具共四十台、營業所得一萬八千一百元扣案足資
    佐證，本件事證已明，被告犯行應堪認定。
二、核被告所為，均係犯刑法第二百六十七條之常業賭博罪。被告與甲○○、丙○○
    三人及另姓名年籍不詳之開分小姐三人間，有犯意聯絡及行為分擔，均為共同正
    犯。公訴人雖認被告等人另涉刑法第二百六十八條之意圖營利供給賭博場所罪、
    聚眾賭博罪。惟按，刑法第二百六十八條之「營利」意圖，係指自己不參加賭博
    ，而僅從中抽取金錢得利而言。若設置賭博機具與賭客對賭，該電動賭博機具之
    輸贏機率不確定，係以偶然之事實決定勝負，性質上機器提供者係以該機器代替
    與他人賭博，該機器提供者所為，應係犯同法第二百六十六條之普通賭博罪，是
    公訴人就此容有誤會，附此敘明。原審援引刑法第二十八條、第二百六十七條、
    第二百六十六條第二項之規定，並爰分別審酌被告品行、犯罪動機、手段，犯罪
    之情節，為貪一己之私利開設賭博性遊藝場危害社會善良風氣及其他一切情狀，
    量處有期徒刑十月，並說明扣案之上開賭博機具「雙魚座２」四十台（含ＩＣ板
    四十塊），係當場賭博之器具，另警員林煜為、王祥逢分別向甲○○兌換得之一
    千六百元、四千元，以及另於甲○○身上扣得之一萬二千五百元（共計一萬八千
    一百元），均係該遊藝場之營業財物，均應依刑法第二百六十六條第二項規定宣
    告沒收之理由，經核其認事用法均無違誤，量刑亦稱妥適，被告上訴意旨否認犯
    罪，指摘原判決不當，求予撤銷改判，為無理由，應駁回其上訴。未查，被告前
    無前科紀錄，有卷附本院被告全國前案紀錄表在卷可按，素行尚佳，近又罹患肝
    腫瘤，有卷附馬偕紀念醫院出具之診斷證明書可按，經此教訓，應知所警惕，當
    無再犯之虞，本院認為前開宣告之刑，以暫不執行為適當，併予宣告緩刑三年，
    以勵自新。
據上論斷，應依刑事訴訟法第三百六十八條、第七十四條第一款判決如主文。
本案經檢察官陳明光到庭執行職務。
中    華    民    國     九十     年       十       月        十九      日
                          臺灣高等法院刑事第十八庭
                              審判長法  官  吳      敦
                               法  官  周  盈  文
                                    法  官  林  陳  松
右正本證明與原本無異。
不得上訴。
                                    書記官  鎖  瑞  嶺
中    華    民    國     九十     年       十       月       二十二     日
附錄本判決論罪科刑法條：
刑法第二百六十七條
以賭博為常業者，處二年以下有期徒刑，得併科一千元以下罰金。


司法院資訊處製作；財團法人民間司法改革基金會備份。
